# 外币报表折算

提问人：jiuzhou010 时间：2020-03-18 08:05:20
陈版，请教下附注中外币报表折算，境外公司的折算差异不是都进了其他综合收益了么，那披露的那个计入当期损益的外币报表折算，应该是从哪取数了呀？

回答人：chenyiwei
计入损益的外币报表折算，应该就是期末对外币货币性项目按期末即期汇率折算到本位币时确认的汇兑损益金额。

提问人：梅仔 8888 时间：2020-12-26 15:26:00
每个月利润表按照平均汇率折算，年度的利润表按照年度的平均汇率折算还是 12 个月的利润表相加计算？
如果按照年度平均汇率折算的话，第十二个的利润表当期数是倒挤出来的吗？即（年度折算的利润表数）-（第一个月的利润表数+第二个月的利润表数+。。。。。+第十一个月的利润表数）
如果按照 12 个月利润表相加计算的话， 12 月提取盈余公积的时候，按照什么利率折算了？是按照第 12 月的平均汇率？

回答人：chenyiwei
1 、这两种做法均可，关键是保持一贯性。
2 、如果按照 12 个月利润表相加计算，则对于年末盈余公积的计提，鉴于盈余公积计提的基数是全年的净利润，故建议按照【折算后全年净利润/折算前全年净利润】确定折算汇率。